【裁判字號】    99,訴,791
【裁判日期】    991007
【裁判案由】    違反毒品危害防制條例
【裁判全文】
臺灣屏東地方法院刑事判決               99年度訴字第791號
公  訴  人  臺灣屏東地方法院檢察署檢察官
被      告  甲○○
上列被告因違反毒品危害防制條例案件，經檢察官提起公訴（99
年度毒偵字第1030號），被告於本院準備程序中就被訴事實為有
罪之陳述，經本院合議庭裁定由受命法官獨任行簡式程序審理，
並判決如下：
    主  文
甲○○施用第一級毒品，累犯，處有期徒刑拾月。扣案之海洛因
及甲基安非他命殘渣沒收銷燬，扣案盛裝前開海洛因及甲基安非
他命所用之包裝袋只，均沒收。
    事  實
一、甲○○前因施用毒品案件，經本院以97年度毒聲字第21號裁
    定送觀察、勒戒後，認有繼續施用毒品之傾向，復經本院以
    97年度毒聲字第209 號裁定令入戒治處所施以強制戒治，於
    民國98年3 月24日執行完畢釋放，並經臺灣屏東地方法院檢
    察署檢察官以98年度戒毒偵字第36號為不起訴處分確定。又
    甲○○前因違反肅清煙毒條例案件，經臺灣高雄地方法院以
    81年度訴字第188 號判決判處有期徒刑3 年1 月，後經臺灣
    高等法院高雄分院以81年度上訴字第985 號駁回上訴而確定
    ；復因詐欺案件，經臺灣高雄地方法院以81年度訴字第2766
    號判決判處有期徒刑7 月，上開2 案嗣經定應執行有期徒刑
    3 年6 月確定；再因違反麻醉藥品管理條例及肅清煙毒條例
    案件，經本院以82年度訴字第482 號判決分別判處有期徒刑
    4 月及3 年2 月，並定應執行有期徒刑3 年4 月確定，與前
    揭所定應執行有期徒刑3 年6 月接續執行，於85年3 月7 日
    縮短刑期假釋出監，所餘期間付保護管束，嗣於假釋期間因
    另犯施用毒品案件，上開假釋遂經撤銷，應執行殘刑有期徒
    刑3 年5 月4 日，再因偽造文書案件，經臺灣板橋地方法院
    以89年度易字第792 號判決判處有期徒刑3 月確定；另因贓
    物案件，經臺灣板橋地方法院以90年度簡字第129 號判決判
    處有期徒刑5 月確定，上開3 案接續執行，於92年1 月28日
    縮短刑期假釋出監，所餘期間付保護管束，嗣於假釋期間因
    竊盜案件，上開假釋遂經撤銷，應執行殘刑有期徒刑1 年6
    月3 日，該竊盜案件經本院93年度簡字第641 號判決判處有
    期徒刑4 月確定，再因竊盜及搶奪案件，經臺灣高雄地方法
    院以93年度訴字第2120號判決分別判處有期徒刑9 月、9 月
    ，應執行有期徒刑1 年5 月確定，嗣經本院以96年度聲減字
    第387 號就前開各罪裁定減刑，並就上開93年度訴字第2120
    號案件之2 罪減得之刑定應執行有期徒刑8 月確定，與93年
    度簡字第641 號案件所減得之刑及上開殘刑接續執行（含易
    服勞役），於96年8 月14日徒刑易科罰金執行完畢。詎甲○
    ○仍不知悛悔，於前揭強制戒治執行完畢釋放後5 年內，復
    基於施用第一級毒品海洛因及第二級毒品甲基安非他命之犯
    意，於99年4 月28日21時許，在屏東縣車城鄉○○路120 號
    住處，將第一級毒品海洛因及第二級毒品甲基安非他命混合
    後，以針筒注射之方式，同時施用第一級毒品海洛因及第二
    級毒品甲基安非他命1 次。嗣於99年4 月29日16時25分，經
    警持搜索票前往其友人位在屏東縣車城鄉○○村○○路16之
    1 號住處搜索，當場扣得甲○○所有之海洛因殘渣袋3 只，
    並徵得其同意後採尿送驗，因鑑驗結果呈嗎啡、安非他命及
    甲基安非他命陽性反應，始查悉上情。
二、案經屏東縣政府警察局恆春分局報告臺灣屏東地方法院檢察
    署檢察官偵查起訴，並經本院改依簡式程序審理。
    理  由
一、按簡式審判程序之證據調查，不受第159 條第1 項之限制，
    刑事訴訟法第273 條之2 定有明文，是依上開規定，於行簡
    式審判程序之案件，被告以外之人於審判外之陳述，除有其
    他不得作為證據之法定事由外，應認具有證據能力。查本件
    如下引用被告以外之人於審判外之陳述，因本案採行簡式審
    判程序，復無其他不得做為證據之法定事由，揆諸首揭說明
    ，應認均具有證據能力，合先敘明。
二、上揭犯罪事實，業據被告甲○○於警詢、偵查、本院準備程
    序及審理中迭承不諱（參見警卷第4 頁，偵查卷第15頁，本
    院卷第47頁背面、第65頁背面），而被告為警查獲後在警局
    所排尿液，經送高雄市立凱旋醫院以酵素免疫分析法初驗後
    ，再以氣相層析質譜儀法進行確認檢驗，結果呈嗎啡（即施
    用海洛因之代謝物）、安非他命及甲基安非他命陽性反應，
    有該公司於99年5 月28日出具之濫用藥物尿液檢驗報告、屏
    東縣政府警察局恆春分局偵辦毒品案件代號與真實姓名對照
    表、應受尿液採驗人尿液檢體採集送驗紀錄表各1 份在卷可
    稽（附於同上警卷第22頁、同上偵卷第33、34頁）；此外，
    並有被告自承其所有施用後剩餘之殘渣袋3 只扣案可佐，雖
    因量微而未送鑑定，然由被告自承該包裝袋曾用於盛裝其所
    施用之毒品，且其尿液經鑑驗後亦證實確呈嗎啡（即施用海
    洛因之代謝物）、安非他命及甲基安非他命陽性反應等情觀
    之，堪認袋內殘留之白色粉狀物品應係海洛因及甲基安非他
    命無訛。綜上，足認被告自白與事實相符，可以採信，本案
    事證至為明確，被告犯行堪予認定。
三、按海洛因為毒品危害防制條例第2 條第2 項第1 款所稱之第
    一級毒品，而甲基安非他命為毒品危害防制條例第2 條第2
    項第2 款所稱之第二級毒品。核被告甲○○所為，係犯毒品
    危害防制條例第10條第1 項之施用第一級毒品罪、同條例第
    10 條 第2 項之施用第二級毒品罪，其持有第一級毒品海洛
    因、第二級毒品甲基安非他命進而施用，持有毒品之行為為
    施用毒品之當然手段，均不另論以持有毒品罪（最高法院74
    年度台上字第3404號判例意旨參照）。被告係以一行為同時
    施用第一級毒品及第二級毒品，為想像競合犯，應依刑法第
    55條前段規定，從一重之施用第一級毒品罪處斷。又被告有
    如事實欄所載前案科刑及執行情形，有臺灣高等法院被告前
    案紀錄表在卷可稽，其於有期徒刑執行完畢後5 年內，故意
    再犯本案有期徒刑以上之罪，為累犯，應依刑法第47條第1
    項之規定加重其刑。爰審酌被告曾因施用毒品犯行而送觀察
    、勒戒及強制戒治，仍不知悛悔，復再施用第一級毒品及第
    二級毒品，顯見其戒絕毒品之決心不堅，惟念其施用毒品乃
    戕害自己身心健康，尚未危及他人，且犯後坦承犯行，態度
    良好，並其犯罪之動機、目的及其智識程度等一切情狀，量
    處如主文所示之刑，以示懲儆。
四、扣案殘渣袋內之海洛因及甲基安非他命殘渣（量微無法計重
    ），係查獲之第一級毒品及第二級毒品，不問是否屬於犯人
    與否，應依毒品危害防制條例第18條第1 項前段之規定，諭
    知沒收銷燬。而扣案盛裝前開海洛因及甲基安非他命殘渣所
    用之包裝袋3 只，有防止毒品裸露、散逸及便利毒品攜帶之
    功能，堪認係供本案犯行所用之物，復據被告供明為其所有
    之物，應依刑法第38條第1 項第2 款之規定宣告沒收。
據上論斷，應依刑事訴訟法第273 條之1 第1 項、第299 條第1
項前段，毒品危害防制條例第10條第1 項、第2 項、第18條第1
項，刑法第11條、第55條、第47條第1 項、第38條第1 項第2款
，判決如主文。
本案經檢察官陳立興到庭執行職務。
中    華    民    國    99    年    10    月    7     日
                  刑事第五庭    法  官  謝濰仲
以上正本證明與原本無異。
如不服本判決應於收受判決後10日內向本院提出上訴書狀，並應
敘述具體理由；其未敘述上訴理由者，應於上訴期間屆滿後20日
內向本院補提理由書（均須按他造當事人之人數附繕本）「切勿
逕送上級法院」。
中    華    民    國    99    年    10    月    7     日
                                書記官  黃美玲
附錄論罪科刑法條：
毒品危害防制條例第10條第1 項、第2 項
施用第一級毒品者，處 6 月以上 5 年以下有期徒刑。
施用第二級毒品者，處 3 年以下有期徒刑。

司法院資訊處製作；財團法人民間司法改革基金會備份。
